【裁判字號】    88,上易,5593
【裁判日期】    890208
【裁判案由】    竊盜
【裁判全文】
臺灣高等法院刑事判決                          八十八年度上易字第五五九三號
    上  訴  人
    即  被  告  甲○○
    選任辯護人  辛  武  律師
右列被告因竊盜案件，不服臺灣桃園地方法院八十八年度易字第一○六九號，中華民
國八十八年七月五日第一審判決（起訴案號：臺灣桃園地方法院檢察署八十八年度偵
字第五八○○號）提起上訴，本院判決如左：
    主      文
上訴駁回。
    事      實
甲○○於民國八十八年四月十日上午基於概括犯意，意圖為自己不法之所有，攜帶客
觀上足可殺傷人身而具有危險性之兇器油壓剪、管鉗各一支，另以手電筒一支備供行
竊之用，先於當日上午九時左右前往坐落桃園縣蘆竹鄉山腳村八十之七號，使用油壓
剪毀壞並踰越該址一樓廚房之安全設備鐵窗，進入二樓竊取丙○○所有之洋酒六瓶、
禮券九張（面額共計新臺幣九千元）；得手後復於同日上午十一時左右前往同鄉○○
村○○街六巷七號，以同上手法毀壞並踰越該址一樓廁所之安全設備鐵窗，進入屋內
著手行竊（以上兩次侵入住宅行為均未據告訴），但在物色贓物尚未得手時，即因屋
主乙○○返家查覺而逃逸。經桃園縣警察局大園分局據乙○○告訴，自甲○○駕駛之
機車內扣得其所有供犯罪所用油壓剪一支、供犯罪預備之管鉗及手電筒各一支，並起
出贓物洋酒六瓶、禮券九張，報請臺灣桃園地方法院檢察署檢察官偵查起訴。
    理      由
一前述犯罪事實，已據被害人丙○○、乙○○指訴甚詳，與上訴人在警訊中所為自白
  內容相符，並有卷附贓物認領保管收據、失竊現場照片及扣案油壓剪、管鉗與手電
  筒可為佐證。上訴人於審理中翻異前供否認犯罪，辯稱贓物洋酒六瓶及禮券九張乃
  係他人行竊後放置被害人丙○○住處門口為其拾獲，且其亦未進入被害人乙○○住
  處行竊云云；但其聲稱警訊自白出於刑求一節，經原審傳訊證人即原承辦員警溫弘
  戊之後查無具體事證，上訴人復未提出其他確切之反證以供調查，自不能憑空推翻
  前述對其不利之積極證據。辯護人於本院審理中聲請就同一待證事項再傳證人溫弘
  戊，核無任何再訊之必要原因，依刑事訴訟法第一百九十六條規定不予准許；其又
  聲請再傳喚被害人乙○○以調查上訴人究竟有無侵入住宅，經查上訴人在原審業已
  直承「那天沒有工作，我是從裡面走出來碰到他（被害人），他不是在屋內捉到我
  的」（原審卷第十九頁），顯然亦無再事調查之必要。事證明確，犯行已可認定。
二上訴人之行為，係犯刑法第三百二十一條第一項第二款、第三款及同條第三項之罪
  。起訴書雖未詳載毀越安全設備之情節，但既屬同一犯罪行為，依刑事訴訟法第二
  百六十七條規定，本院仍應就全部犯罪事實予以裁判。先後二次著手實施竊盜行為
  ，或則得手、或未得手，犯罪時間相近，所犯為基本構成要件相同之罪名，顯然出
  於概括犯意，依連續犯規定論以情節較重之攜帶兇器毀越安全設備竊盜既遂一罪並
  加重其刑。原審斟酌上訴人竊取所得財物價值雖非至鉅，但依其所犯情節不僅侵犯
  他人之財產法益，並且危害他人居家生命身體安全，且事後矯飾卸責顯無悔意等一
  切情狀，量處如有期徒刑一年並沒收上訴人所有供犯罪所用及供犯罪預備之扣案物
  品，認事、用法、量刑均無不合。上訴論旨仍執前詞漫指原判決不當，依上述說明
  為無理由，應予駁回。
三依刑事訴訟法第三百六十八條判決如主文。
中     華     民     國    八十九   年       二       月       八       日
                             臺灣高等法院刑事第十五庭
                                 審判長法  官  劉  叡  輝
                                       法  官  黃  瑞  華
                                       法  官  林  勤  綱
右正本證明與原本無異。
不得上訴。
                                       書記官  陳  啟  文
中     華     民     國    八十九   年       二       月      十四      日
附錄：本案論罪科刑法條全文
刑法第三百二十一條第一項第二款、第三款
犯竊盜罪而有左列情形之一者，處六月以上五年以下有期徒刑：
二毀越門扇、牆垣或其他安全設備而犯之者。
三攜帶兇器而犯之者。


司法院資訊處製作；財團法人民間司法改革基金會備份。
